臺灣臺南地方法院民事裁定
111年度暫家護抗字第34號
抗  告  人  吳○    住臺南市○市區○○000○00號


相  對  人  吳○○（民國000年0月00日生）  



法定代理人  黃麗眞


代  理  人  陳佩琪律師
            黃馨儀律師
上列抗告人因與相對人間聲請暫時保護令事件，對於民國111年9
月27日本院111年度司暫家護字第260號裁定提起抗告，本院裁定
如下：
      主      文
抗告駁回。
      理      由
一、本件抗告意旨略以：
（一）民國111年8月22日上午，抗告人準備帶相對人前往幼兒園
      上學前，相對人獨自從臺南市○市區○○000○00號住家2樓至
      1樓等待，抗告人尚在住家2樓準備時，聽到相對人從1樓
      傳來喊叫聲，抗告人就從2樓下樓察看，經詢問相對人發
      生什麼狀況，相對人表示因為玩住家拉門而遭撞傷，當下
      抗告人檢視相對人傷勢，發現臉部雖有紅腫，但傷勢並不
      嚴重，抗告人乃一如往常載相對人前往幼兒園上學，待後
      續狀況如何再行處理。故相對人臉部傷勢純粹是意外所造
      成者，非如相對人法定代理人所述，係遭抗告人傷害所致
      ，該等指控，全與事實不符。
（二）相對人法定代理人於111年8月22日以LINE向抗告人詢問時
      ，抗告人即有向相對人法定代理人回覆，相對人的傷勢應
      該是相對人撞到門造成的，此應有相對人法定代理人提供
      的LINE對話可佐，然原裁定未查明LINE記載的内容即認定
      相對人法定代理人所指為真，應有認定事實與證據不符之
      違法。
（三）另，相對人法定代理人稱幼兒園老師向相對人詢問後，相
      對人表示是遭抗告人毆打所致等語，全是相對人法定代理
      人片面之詞，未見有任何證據可證，且相對人現年才4歲
      ，目前與相對人法定代理人同住，其意見的表達易受外界
      干擾、引導的影響，陳述内容是否正確仍有疑義，因此，
      不能單憑相對人法定代理人一方的說詞逕為本件事實之認
      定。
（四）綜上所述，原裁定逕採相對人法定代理人之主張，准許暫
      時保護令之聲請，應有違誤。故本件相對人所為之聲請應
      無理由等語。
（五）聲明：原裁定廢棄。相對人於原審之聲請駁回。
二、經查：
（一）按法院核發暫時保護令或緊急保護令，得不經審理程序。
      法院核發暫時保護令或緊急保護令時，得依聲請或依職權
      核發第14條第1項第1款至第6款、第12款及第13款之命令
      。家庭暴力防治法第16條第1項、第3項定有明文；次按法
      院受理暫時保護令或緊急保護令之聲請，如聲請人能釋明
      有正當、合理之理由足認已發生家庭暴力事件，而被害人
      有繼續受相對人虐待、威嚇、傷害或其他身體上、精神及
      經濟上不法侵害之危險，或如不暫時核發保護令將導致無
      法回復之損害者，得不通知相對人或不經審理程序，逕以
      書面核發暫時保護令或緊急保護令，法院辦理家庭暴力案
      件應行注意事項第13點亦定有明文。再按所謂「釋明」乃
      指當事人提出能即時調查之證據，使法院就其主張，得到
      薄弱之心證，信其大概為如此（最高法院103年度臺抗字
      第33號裁定參照）。
（二）查相對人主張兩造為父子等情，為抗告人所不爭執，並有
      其等之個人戶籍資料在卷可稽，其等自屬家庭暴力防治法
      所稱之家庭成員，而有家庭暴力防治法之適用。
（三）又相對人主張遭抗告人毆打乙情，業據提出傷勢照片及驗
      傷診斷書影本為證（原審卷第21至34頁），是原審依相對
      人上開釋明，認有合理、正當理由足認已發生家庭暴力事
      件，並為避免家庭暴力事件再次發生而核發暫時保護令，
      於法尚無不合。抗告人雖辯稱未毆打相對人云云，然於本
      件暫時保護令核發後，既視為已有通常保護令之聲請，苟
      抗告人否認有實施家庭暴力行為云云，仍可在通常保護令
      審理程序中爭執及請求調查證據，其在暫時保護令抗告程
      序中以前揭情詞指摘原裁定不當，難認有理由。
（四）是抗告人提起本件抗告，非有理由，應予駁回。
三、據上論結，本件抗告為無理由，並裁定如主文。
中　　華　　民　　國　　111 　年　　11　　月　　3 　　日
                  家事法庭審判長法　官　許育菱
　　　　　　　　　　　　　      法　官  陳文欽
　　　　　　　　　　　　　      法　官  許嘉容　　　　
以上正本係照原本作成。　　　　　　　　　
如不服本裁定，僅得於收受本裁定正本送達後10日內以適用法規
顯有錯誤為理由，向本院提出再抗告狀。
提起再抗告應委任律師或具有律師資格之人之委任狀；委任有律
師資格者，另應附具律師資格證書及釋明委任人與受任人有民事
訴訟法第466條之1第1項但書或第2項所定關係之釋明文書影本。
中　　華　　民　　國　　111 　年　　11　　月　　3 　　日
                               書記官  李雅涵